臺灣高等法院民事裁定
111年度抗字第1291號
抗  告  人  葉金益  
上列抗告人因與相對人陳徐秀英間停止強制執行事件，對於中華
民國111年7月21日臺灣桃園地方法院111年度聲字第176號裁定，
提起抗告，本院裁定如下：
    主      文
抗告駁回。
抗告費用由抗告人負擔。
    理      由
一、聲請及抗告意旨略以:相對人陳徐秀英以原法院107年度訴字
    第2646號和解筆錄為執行名義(下稱系爭執行名義)，聲請原
    法院以108年度司執字第63824號執行事件對伊強制執行(下
    稱系爭執行事件)，請求伊拆除門牌號碼桃園市○○區○○路00
    巷00弄00號建物（下稱23號房屋）3樓等。惟伊已就相對人
    所有門牌號碼桃園市○○區○○路00巷00弄00○00號建物（下稱1
    9、21號房屋）越界建築提起拆屋還地之訴，經原法院中壢
    簡易庭以109年度壢簡字第1245號判決認定相對人之19、21
    號房屋侵占伊之23號房屋坐落土地3平方公尺，相對人不服
    提起上訴，原法院合議庭雖以110年度簡上字第140號判決認
    定因占用面積在誤差範圍內等理由，判決相對人不須拆除返
    還占用部分。但伊若要履行系爭執行名義所載之拆除行為，
    相對人必須先拆除越界建築之19、21號房屋部分，若強行拆
    除伊所有之23號房屋3樓將造成不可回復之損害，有違強制
    執行法第17條規定，伊於原法院聲請停止強制執行，經原法
    院以111年度聲字第176號裁定(下稱原裁定)駁回。伊不服提
    起抗告，請求廢棄原裁定，並准伊依據強制執行法第17條規
    定撤銷系爭執行事件之執行處分。
二、按強制執行程序開始後，除法律另有規定外，不停止執行。
    有回復原狀之聲請，或提起再審或異議之訴，或對於和解為
    繼續審判之請求，或提起宣告調解無效之訴、撤銷調解之訴
    ，或對於許可強制執行之裁定提起抗告時，法院因必要情形
    或依聲請定相當並確實之擔保，得為停止強制執行之裁定。
    強制執行法第18條第1項、第2項定有明文。
三、經查:抗告人並無提起上開規定所示之各項訴訟、抗告或請
    求，有民事查詢資料在卷可參(原審卷第14頁)，抗告人聲請
    停止執行與強制執行法第18條第2項規定不合。因此，原裁
    定駁回抗告人之聲請並無違誤。
四、次按執行法院如發見債權人查報之財產確非債務人所有者，
    應命債權人另行查報，於強制執行開始後始發見者，應由執
    行法院撤銷其執行處分。強制執行法第17條定有明文。依據
    上開規定撤銷執行處分，應由執行法院即地方法院民事執行
    處辦理執行事務之法官或司法事務官為之，抗告人對於原裁
    定不服提起抗告，除聲明廢棄原裁定外，另請求本院依據上
    開規定撤銷系爭執行事件之執行處分，與法不合。
五、綜上，本件抗告人聲請停止系爭執行事件之執行程序與法不
    符，不應准許。原裁定駁回抗告人之聲請，並無違誤。抗告
    意旨指摘原裁定不當，聲明廢棄及請求依據強制執行法第17
    條規定撤銷執行處分，核非有據，應予駁回。
六、爰裁定如主文。　　　
中　　華　　民　　國　　111 　年　　10　　月　　12　　日
                  民事第十四庭
                        審判長法  官  周群翔
                              法  官  周珮琦
                              法  官  黃珮禎
正本係照原本作成。
本裁定除以適用法規顯有錯誤為理由外，不得再抗告。如提起再
抗告，應於收受送達後10日內委任律師為代理人向本院提出再抗
告狀。並繳納再抗告費新臺幣１千元。
中　　華　　民　　國　　111 　年　　10　　月　　14　　日

                              書記官  秦千瑜